【裁判字號】    97,小抗,6
【裁判日期】    970625
【裁判案由】    損害賠償
【裁判全文】
臺灣臺北地方法院民事裁定               97年度小抗字第6號
抗  告  人  甲○○
上列抗告人與相對人乙○○間請求損害賠償事件，抗告人對於民
國97年2月14日本院97年度北小字第314號裁定提起抗告，本院裁
定如左：
    主      文
原裁定廢棄。
    理      由
一、按抗告法院認抗告有理由應廢棄或變更原裁定；非有必要，
    不得命原法院或審判長更為裁定，民事訴訟法第492條定有
    明文。次按當事人書狀，應記載當事人姓名及住所或居所，
    當事人為法人或其他團體者，應記載其名稱及事務所或營業
    所，民事訴訟法第116條第1項定有明文。又原告之訴，起訴
    不合程式或不備其他要件者，法院應以裁定駁回之。但其情
    形可以補正者，審判長應定期間先命補正，民事訴訟法第24
    9條第1項第6款亦有明文之規定。次按裁定期間並非不變期
    間，故當事人依裁定應補正之行為，雖已逾法院之裁定期間
    ，但於法院尚未認其所為之訴訟行為為不合法予以駁回前，
    其補正仍屬有效，法院不得以其補正逾期為理由，予以駁回
    （最高法院51年度台抗字第169號判例可資參照）。
二、抗告意旨略以：原審命抗告人於7日內補正相對人住居所，
    抗告人收受裁定後雖逾該期間，然該期間並非不變期間，抗
    告人即於原審裁定駁回前補正，其補正仍屬有效，原審怠於
    職務疏不查證致無法尋得被告年籍，逕以抗告人逾期未補正
    予以駁回，顯有違法之議等語。
三、查本件抗告人起訴狀雖未記載相對人之住居所，僅載明相對
    人職業為碩晟保險公司經紀人，惟其於原審97年1月18日裁
    定命其補正相對人住居所之前後，均表明因相對人僅留下行
    動電話號碼、姓名、職業之字條，抗告人曾向電信公司查詢
    ，但該電信公司表示非法院公函及客戶，無法提供使用人資
    料，抗告人經電詢碩晟保險公司亦遭拒絕告知，抗告人已盡
    相當之能事而仍無法查知相對人之住居所，是僅補正查證相
    對人住居所之方法，請求原審依職權向電信公司調閱上開行
    動電話號碼之使用人姓名及帳單地址，及函請碩晟保險公司
    提供相對人確實地址，有起訴狀、97年1月3日陳報狀、97年
    1月31日陳報狀可稽（見原審卷第3頁、第15頁、第21頁、第
    22頁）。足見抗告人於原審裁定命其補正相對人住居所後，
    於原審97年2月14日以抗告人未補正為由裁定駁回抗告人之
    起訴前，已補正查證相對人住居所之方法，請求原審依職權
    調查，揆諸前開說明，難認抗告人係無正當理由而未補正相
    對人住居所，縱原審認抗告人上開補正尚有欠缺，仍宜命抗
    告人再為補正，故原審以抗告人未於期限內補正相對人之住
    居所為由，逕予駁回抗告人之起訴，容有未洽。抗告意旨指
    摘原裁定不當，求予廢棄改判自屬有據，爰將原裁定廢棄，
    發回原法院另為適法之處理。
四、據上論結，本件抗告為有理由，爰依民事訴訟法第492條，
    裁定如主文。
中    華    民    國    97    年    6    月    25     日
                  民事第三庭    審判長法  官  張靜女
                                      法  官  黃明發
                                      法  官  鄭佾瑩
以上正本係照原本作成
不得抗告
中    華    民    國    97    年    6    月    25     日
                                 書記官  高雲龍


司法院資訊處製作；財團法人民間司法改革基金會備份。
